---
title: "Analiza finalnih odgovora"
author: "Merlin Andrija, Lisica Ivan"
date: "`r Sys.Date()`"
output: html_document
---

```{r setup, include=FALSE}
knitr::opts_chunk$set(echo = TRUE)
library(jsonlite)
library(base)
```

Radimo analizu finalnih odgovora na 30 pitanja. Iz 29 konfiguracija, svaki od 30 odgovora sadrzi sljedece podatke koji su bitni za analizu:
- time
- blue score
- rouge score: precision, recall, f1
- human evaluation: expression and logic, accuracy and relevance, overall quality and engagement

Učitamo podatke

```{r}
#ucitvamo sve podatke u listu podatkovnih okvira
file_list <- list.files(path = ".", pattern = "*.json", full.names = TRUE)
config_list <- list()
#file_list
for (i in 1:length(file_list)) {
  file <- fromJSON(file_list[i])$answers
  file <- data.frame(file$question_number, file$time, file$evaluation$bleu_score, file$evaluation$rouge_score, file$evaluation$diversity, file$evaluation$human_eval)
  config_list[[i]] <- file
}
```

Ispisujemo srednju vrijednost svih kategorija:
```{r}

#ispisujemo srednju vrijednost svih kategorija
ocekivanje <- lapply(config_list, function(x) {
  sapply(x[,-1], function(y) {
    mean(as.numeric(y))
  })
})
ocekivanje <- as.data.frame(ocekivanje)
colnames(ocekivanje) <- c("config_1","config_10","config_11","config_12","config_13",
                          "config_14","config_15","config_16","config_17","config_18","config_19",
                          "config_2","config_20","config_21","config_22","config_23","config_24",
                          "config_25","config_26","config_27","config_3",
                          "config_4","config_5","config_6","config_7","config_8","config_9", "config_parent1",
                          "config_parent2")

ocekivanje
```
# Najmanje vrijeme:
Nalazimo top 5 kandidata u bitnim kategorijama:
```{r}
time_row <- ocekivanje['file.time', , drop = FALSE]
time_df <- as.data.frame(t(time_row))
colnames(time_df) <- "file.time"
ordered_df <- time_df[order(time_df$file.time), , drop = FALSE]
top_five_configs <- head(ordered_df, 5)
print(top_five_configs)

get_top_configurations <- function(metric) {
  metric_row <- ocekivanje[metric, , drop = FALSE]
  metric_df <- as.data.frame(t(metric_row))
  colnames(metric_df) <- metric
  ordered_df <- metric_df[order(-metric_df[[metric]]), , drop = FALSE]
  top_five_configs <- head(ordered_df, 5)
  print(top_five_configs)
}

get_top_configurations("file.evaluation.bleu_score")
get_top_configurations("f1")
get_top_configurations("expression_and_logic")
get_top_configurations("accuracy_and_relevance")
get_top_configurations("overall_quality_and_engagement")
```


Ispisujemo medijane svih kategorija:
```{r}
#trazenje medijana
medijan <- lapply(config_list, function(x) {
  sapply(x[,-1], function(y) median(as.numeric(y)))
})

medijan <- as.data.frame(medijan)
colnames(medijan) <- c("config_1","config_10","config_11","config_12","config_13",
                          "config_14","config_15","config_16","config_17","config_18","config_19",
                          "config_2","config_20","config_21","config_22","config_23","config_24",
                          "config_25","config_26","config_27","config_3",
                          "config_4","config_5","config_6","config_7","config_8","config_9", "config_parent1",
                          "config_parent2")
medijan

get_top_configurations <- function(metric) {
  metric_row <- medijan[metric, , drop = FALSE]
  metric_df <- as.data.frame(t(metric_row))
  colnames(metric_df) <- metric
  ordered_df <- metric_df[order(-metric_df[[metric]]), , drop = FALSE]
  top_five_configs <- head(ordered_df, 5)
  print(top_five_configs)
}
get_top_configurations("file.evaluation.bleu_score")
get_top_configurations("f1")
get_top_configurations("expression_and_logic")
get_top_configurations("accuracy_and_relevance")
get_top_configurations("overall_quality_and_engagement")

```
Ispisujemo devijaciju svih kategorija:
```{r}

devijacija <- lapply(config_list, function(x) {
  sapply(x[,-1], function(y) sd(as.numeric(y)))
})
devijacija <- as.data.frame(devijacija)
colnames(devijacija) <- c("config_1","config_10","config_11","config_12","config_13",
                          "config_14","config_15","config_16","config_17","config_18","config_19",
                          "config_2","config_20","config_21","config_22","config_23","config_24",
                          "config_25","config_26","config_27","config_3",
                          "config_4","config_5","config_6","config_7","config_8","config_9", "config_parent1",
                          "config_parent2")
devijacija

mean_deviation <- apply(devijacija[, -1], 2, mean)

mean_deviation_df <- data.frame(Config = colnames(devijacija)[-1], Mean_Deviation = mean_deviation)

best_config <- mean_deviation_df[which.min(mean_deviation_df$Mean_Deviation), ]

print("Best Configuration:")
print(best_config)
```
Ispisujemo razdiobu svih ocjena ljudske evaluacije:

```{r}
human_eval <- lapply(config_list, function(x) {
  df <- data.frame(x$expression_and_logic, x$accuracy_and_relevance,
                   x$overall_quality_and_engagement)
  colnames(df) <- c("expression_and_logic", "accuracy_and_relevance", 
                    "overall_quality_and_engagement")
  row.names(df) <- 1:30
  df
})
raspodjela <- lapply(human_eval, function(x) {
  sapply(x, function(raspodjela_ocjena) table(raspodjela_ocjena))
})
names(raspodjela) <- c("config_1","config_10","config_11","config_12","config_13",
                          "config_14","config_15","config_16","config_17","config_18","config_19",
                          "config_2","config_20","config_21","config_22","config_23","config_24",
                          "config_25","config_26","config_27","config_3",
                          "config_4","config_5","config_6","config_7","config_8","config_9", "config_parent1",
                          "config_parent2")
raspodjela

```


Ispisujemo koleraciju izmedu svake ocjenjene ljudske evaluacije i ukupne ocjene te koleraciju izmed vremena i ukupne ocjene:

```{r}
koleracije <- lapply(config_list, function(x) {
  c(cor(as.numeric(x$expression_and_logic), as.numeric(x$overall_quality_and_engagement), method = "spearman"),
    cor(as.numeric(x$accuracy_and_relevance), as.numeric(x$overall_quality_and_engagement), method ="spearman"),
    cor(as.numeric(x$file.time), as.numeric(x$overall_quality_and_engagement), method = "spearman"))
})
koleracije <- as.data.frame(koleracije)
colnames(koleracije) <- c("config_1","config_10","config_11","config_12","config_13",
                          "config_14","config_15","config_16","config_17","config_18","config_19",
                          "config_2","config_20","config_21","config_22","config_23","config_24",
                          "config_25","config_26","config_27","config_3",
                          "config_4","config_5","config_6","config_7","config_8","config_9", "config_parent1",
                          "config_parent2")
rownames(koleracije) <- c("expression_and_logic", "accuracy_and_relevance", "time")
koleracije

correlation_sums <- colSums(abs(koleracije), na.rm = TRUE)

top_configs <- names(sort(correlation_sums, decreasing = TRUE)[1:5])

print(top_configs)

```
                   